【裁判字號】    94,交易,135
【裁判日期】    950630
【裁判案由】    過失傷害
【裁判全文】
臺灣臺南地方法院刑事判決             94年度交易字第135號
公  訴  人  臺灣臺南地方法院檢察署檢察官
被      告  丙○○
上列被告因過失傷害案件，經檢察官依通常程序提起公訴（九十
四年度偵字第一三六八二號），被告於準備程序中就被訴事實為
有罪之陳述，經本院合議庭裁定由受命法官獨任進行簡式審判程
序，判決如下：
    主  文
丙○○因過失傷害人致重傷，處有期徒刑陸月，如易科罰金，以
佰元折算壹日。
    事實及理由
一、丙○○於民國九十三年十二月二十九日上午，駕駛車牌號碼
    ＴＭ─三五一七號自用小客車，沿臺南縣佳里鎮○○街，由
    東往西方向行駛，於同日上午七時三十五分許，行經上開街
    道與建南街之交岔路口時，理應注意汽車行駛至交岔路口，
    其行進應遵守燈光號誌之指示，並應注意閃光紅燈表示「停
    車再開」，車輛應減速接近，先停止於交岔路口前，讓幹道
    車優先通行後認為安全時方得續行，且應注意汽車行駛時，
    駕駛人應注意車前狀況，並隨時採取必要之安全措施，又依
    當時天候晴朗、日間自然光線、路面乾燥無缺陷、道路上未
    有任何障礙物、視距良好等情形以觀，客觀上亦無不能注意
    之情事，其竟疏於注意車前狀況，即貿然進入該交岔路口，
    以致不慎撞及由丁○○○駕駛，後載甲○○○，同時行至該
    交岔路口，亦疏未注意閃光黃燈表示「警告」，車輛應減速
    接近，注意安全，小心通過之車牌號碼ＨＮ八－一三八號重
    型機車，以致丁○○○受傷（未經告訴），並造成甲○○○
    頭部外傷併硬腦膜下出血、水腦症，經治療後仍因中樞神經
    損傷而遺留障礙有肢體偏癱無法獨立行動、失語症等重傷害
    。丙○○則於肇事後，犯罪未被有偵查權之公務員或機關發
    覺前，即向據報到場處理之警員表明係肇事車輛之駕駛人而
    自首，並坦承犯行進而接受裁判。案經甲○○○之配偶戊○○訴由臺灣臺南地方法院檢察署檢察官偵查起訴。
二、本件係經被告丙○○於準備程序為有罪之表示，由本院合議
    庭裁定由受命法官獨任以簡式審判程序加以審理，依刑事訴
    訟法第二百七十三條之二、第一百五十九條第二項之規定，
    不適用傳聞法則有關限制證據能力之相關規定；並得依同法
    第三百十條之二準用第四百五十四條之規定製作略式判決書
    （僅記載「證據名稱」），合先敘明。
三、證據名稱：
（一）被告丙○○於警詢、偵訊及本院審理中之自白。
（二）證人乙○○於本院之證詞。
（三）卷附道路交通事故現場圖；道路交通事故調查報告表(一)、
      (二)；事故現場蒐證照片十七張；財團法人義大醫院九十四
      年二月二十二日診斷證明書；財團法人長庚紀念醫院九十
      四年一月三日及八月二十六日診斷證明書；九十五年三月
      三日（九五）長庚院高字第五二一三三六號函及九十五年
      五月九日（九五）長庚院高字第五四０五六０號函文；行
      政院衛生署臺南醫院九十五年三月一日南醫歷字第０九五
      ００００九四一號函文及九十五年四月二十四日南醫歷字
      第０九五０００二二二二號函文暨所附甲○○○病歷；佳
      里綜合醫院九十五年三月二十七日（九五）佳醫字第０九
      五００００四七六號函文；臺南縣警察局佳里分局道路交
      通事故肇事人自首情形紀錄表各一份。
四、被告雖聲請將本件車禍事故責任送相關機關鑑定，惟本件車
    禍係發生在臺南縣佳里鎮○○街與建南街之交岔路口，而被
    告應遵行之號誌為閃光紅燈，被告駕車行近該路口前即應減
    速，並應停車該幹道車優先通行後，確定安全再開，而依被
    告於警詢所述：伊肇事前未發現對方車，未作閃避，碰撞後
    伊才踩剎車等語，及本院訊問時陳稱：被害人在伊左側一百
    公尺遠時，伊就看到機車要開過來了，當時伊離路口約一輛
    機車長度的距離，伊踩煞車，沒有完全踩到底，車子沒有馬
    上停止，是在進入交岔路口中心，車子才完全停止等語，可
    知被告並未遵循閃光紅燈號誌之指示，停車再開，並未禮讓
    行駛於幹道之被害人所駕駛之機車先行，其就本件車禍之發
    生，自應負擔主要之過失責任甚明，是本院認本件肇事過失
    責任已經明確，並無再送相關機關鑑定之必要，併此敘明。
五、核被告丙○○所為，係犯刑法第二百八十四條第一項後段之
    過失傷害致重傷害罪。被告丙○○於肇事後未被有偵查權之
    公務員或機關發覺其為犯嫌前，留在事故現場向到場處理之
    警員自承犯行，進而接受裁判，應依刑法第六十二條前段減
    輕其刑。爰審酌被告犯罪之動機、目的、手段，雖其疏於注
    意遵守燈光號誌之指示，及疏未注意車前狀況即貿然通過本
    件肇事路口，以致肇事，其過失程度非輕，且其駕車肇事造
    成被害人甲○○○重傷害之嚴重後果，對被害人造成重大無
    可彌補之損失，又肇事後雖給付強制責任險保險費用新臺幣
    （下同）一百十七萬元、部分醫藥費及必要支出費用（一萬
    一千八百四十三元，見卷附佳里綜合醫院收據），迄今尚未
    與被害人就民事損害賠償事宜成立和解，惟其犯後坦認犯行
    ，並曾到院探望被害人（為被害人配偶於本院準備程序中所
    不爭執），犯罪後態度良好，且本件車禍之發生，被害人甲○○○之履行輔助人丁○○○亦應負擔部分過失責任，且雖
    然被告與被害人甲○○○無法成立和解係因被告願意給付之
    賠償數額（被告除強制責任險外，另外投保加重意外責任險
    ，並表示願意再給付一百五十萬元賠償金額）與被害人配偶
    戊○○代理被害人提出民事損害賠償請求之金額（六百九十
    二萬餘元）差距過大，然被害人配偶請求給付項目，除醫藥
    費用外，尚包含看護費用、喪失勞動能力、勞動減損及精神
    損害賠償等、而據被害人配偶戊○○到庭陳稱，甲○○○已
    返回越南，且無法確定何時會再返回臺灣，則被害人實際所
    受損害及依法得請求之賠償數額為何，實待商確，是本件無
    法成立和解之原因，應非全然可歸責於被告，亦尚非可僅因
    雙方無法成立和解，即遽認被告毫無悔意或無和解之誠意等
    一切情狀，量處如主文所示之刑，並諭知易科罰金之折算標
    準。公訴人雖求處有期徒刑七個月，惟本院審酌上情，認為
    科以主文所示之刑，已罰當其罪，附此敘明。
六、依刑事訴訟法第四百四十九條第二項前段、第二百七十三條
    之一第一項、第二百九十九條第一項前段，刑法第二百八十
    四條第一項後段、第六十二條前段、第四十一條第一項前段
    ，罰金罰鍰提高標準條例第一條前段、第二條，判決如主文
    。
中    華    民    國    95    年    6     月    30    日
                      交通法庭  法  官  莊玉熙
以上正本證明與原本無異
如不服本判決應於送達後十日內向本院提出上訴狀（應附繕本）
。
                                書記官  劉鴻瑛
中    華    民    國    95    年     7    月     5    日
附錄法條：
刑法第二百八十四條第一項（普通過失傷害罪）
因過失傷害人者，處六月以下有期徒刑、拘役或五百元以下罰金
，致重傷者，處一年以下有期徒刑、拘役或五百元以下罰金。


司法院資訊處製作；財團法人民間司法改革基金會備份。
